【裁判字號】    92,上訴,395
【裁判日期】    920410
【裁判案由】    違反毒品危害防制條例
【裁判全文】
臺灣高等法院高雄分院刑事判決                    九十二年度上訴字第三九五號
    上  訴  人
    即  被  告  甲○○
右上訴人因違反毒品危害防制條例案件，不服臺灣高雄地方法院九十一年度訴字第三
六二三號中華民國九十二年一月三十日第一審判決（起訴案號：臺灣高雄地方法院檢
察署九十一年度毒偵字第五三一三號），提起上訴，本院判決如左：
      主  文
原判決撤銷。
甲○○連續施用第一級毒品，累犯，處有期徒刑陸月，如易科罰金，以參佰元折算壹
日。
      事  實
一甲○○前因違反麻醉藥品管理條例、違反槍砲彈藥刀械管制條例等案件，經判處應
  執行有期徒刑一年八月，於八十八年四月二十八日因縮短刑期而執行完畢。嗣又因
  施用毒品案件，經原審法院以八十八年度毒聲字第五三九八號裁定送觀察、勒戒後
  ，認有繼續施用傾向，再以八十八年度毒聲字第六五五七號裁定送強制戒治，嗣經
  裁定停止強制戒治（原審院八十九年度毒聲字第七七○號裁定）交付保護管束期滿
  ，復由臺灣高雄地方法院檢察署檢察官於八十九年九月十七日，以八十九年度戒毒
  偵字第一○一一號為不起訴處分。詎甲○○仍未戒絕毒品，於前開不起訴處分確定
  後，復基於施用第一級毒品海洛因之概括犯意，連續於九十一年九月三日上午九時
  三十分許在高雄市○鎮區○○街十二之三號五樓住處以將海洛因置於香煙內吸食一
  次，及於同日下午十時許，在同址用針筒加入以礦泉水稀釋之第一級毒品海洛因後
  注射一次。嗣於九十一年九月五日上午十一時三十分，甲○○於犯罪未發覺前，親
  至臺灣高雄地方法院檢察署處，向檢察事務官自首犯行，並表明願意接受裁判，復
  經採尿送驗後，檢出甲○○尿液確有嗎啡陽性反應。
二案經甲○○於犯罪未發覺前向臺灣高雄地方法院檢察署檢察事務官自首後，由臺灣
  高雄地方法院檢察署檢察官偵查起訴。
      理  由
一右揭事實，業據被告甲○○坦承不諱（見偵查卷第八頁、原審卷第二十二頁、本院
  卷第二十六頁至第二十七頁、第三十七頁），且被告自首後，經採集之尿液送臺灣
  檢驗科技股份有限公司檢驗，確呈嗎啡陽性反應（以GC／MS方法檢驗）一節，亦有
  該公司九十一年九月五ＫＺ000000000000號濫用藥物尿液檢驗報告可
  參（見偵查卷第十三頁）。再者，被告甲○○前因施用毒品案件，經原審法院裁定
  停止戒治交付保護管束，於八十九年九月七日保護管束期滿，由臺灣高雄地方法院
  檢察署檢察官於八十九年九月七日以八十九年度戒毒偵字第一０一一號為不起訴處
  分確定等情，有上開不起訴處分書、臺灣高雄地方法院檢察署刑案資料查註紀錄表
  及臺灣高等法院被告全國前案紀錄表各一紙在卷可憑，足見被告之白自與事實相符
  ，自堪採為其有罪認定之證據。是以，本件事證已臻明確，被告連續施用第一級毒
  品海洛因二次之犯行，洵堪認定。
二按海洛因為第一級毒品，毒品危害防制條例第二條第一項第一款定有明文。被告甲
  ○○於前開時地，二次施用第一級毒品海洛因之行為，係犯毒品危害防制條例第十
  條第一項之施用第一級毒品罪。其持有毒品海洛因之行為，為施用毒品之行為所吸
  收，不另論罪。被告二次施用第一級毒品之行為，時間緊接，犯罪構成要件相同，
  顯係基於概括犯意反覆為之，為連續犯，應依刑法第五十六條之規定論以一罪。另
  被告前因違反麻醉藥品管理條例、違反槍砲彈藥刀械管制條例等案件，經判處應執
  行有期徒刑一年八月，於八十八年四月二十八日因縮短刑期而執行完畢等情，亦有
  臺灣高等法院被告全國前案紀錄表及法務部在監在押資料表各一份足稽，其受有期
  徒刑執行完畢後，五年內再犯有期徒刑以上之罪，為累犯，依刑法第四十七條之規
  定，加重其刑。又被告於犯罪未發覺前，即向臺灣高雄地方法院檢察署檢察事務官
  自首犯行，並表明願意接受裁判，應依刑法第六十二條前段之規定，減輕其刑，並
  先加後減。
三被告甲○○犯罪事證既明，原審予以論罪科刑，固非無見，惟查：被告甲○○雖於
  戒治後再次於一日內連續施用第一級毒品二次，惟立即於二日後到臺灣高雄地方法
  院檢察署自首，並自九十一年十月二十一日起接受觀察勒戒及強制戒治，已逾五月
  ，而原判決諭知被告有期徒刑八月，未能審酌被告自首及已戒治期間，該量刑顯然
  過重，尚有未洽。被告甲○○上訴意旨指摘原判決不當，為有理由，自應由本院將
  原判決撤銷改判。爰審酌被告經觀察勒戒、強制戒治後，均未戒絕毒品，再次連續
  施用第一級毒品二次，顯見其自制力不足，無法擺脫毒品，惟被告仍能於犯後自首
  犯行，主動接受刑罰制裁，犯後態度良好，所犯又係自傷行為，尚未害及他人等一
  切情狀，量處如主文第二項所示之刑，並諭知如易科罰金之折算標準準。至被告持
  有之海洛因均已施用完畢，而施用之注射針筒（未扣案）亦遭丟棄，業據被告供明
  在卷，爰不宣告沒收銷燬之，附此敘明。
據上論斷，應依刑事訴訟法第三百六十九條第一項前段、第三百六十四條、第二百九
十九條第一項前段，毒品危害防制條例第十條第一項，刑法第十一條前段、第五十六
條、第四十七條、第六十二條前段、第四十一條第一項前段，罰金罰鍰提高標準條例
第二條，判決如主文。
本案經檢察官林應華到庭執行職務。
中      華      民      國      九十二      年     四     月     十     日
                        臺灣高等法院高雄分院刑事第二庭
                                  審判長法官  林正雄
                                        法官  黃壽燕
                                        法官  謝靜雯
右正本證明與原本無異。
施用第一級毒品海洛因部分如不服本判決，應於判決送達後十日內向本院提出上訴狀
，其未述理由者並應於提出上訴狀後十日內向本院補提理由書（應附繕本)。
                                      書記官  廖素珍
中      華      民      國      九十二      年     四     月     十     日
附錄本判決論罪科刑法條：
毒品危害防制條例第十條第一項
施用第一級毒品者，處六月以上五年以下有期徒刑。


司法院資訊處製作；財團法人民間司法改革基金會備份。
